臺灣桃園地方法院刑事判決
111年度訴字第208號
公  訴  人  臺灣桃園地方檢察署檢察官
被      告  陳昱蓁



            張皓絜



上列被告等因傷害等案件，經檢察官提起公訴（110年度偵字第3
1096號），本院判決如下：
    主  文
陳昱蓁犯傷害罪，處拘役貳拾日；又犯恐嚇危害安全罪，處拘役
貳拾日，如易科罰金，均以新臺幣壹仟元折算壹日。應執行拘役
參拾日，如易科罰金，以新臺幣壹仟元折算壹日。
張皓絜犯傷害罪，處拘役貳拾日；又犯恐嚇危害安全罪，處拘役
貳拾日，如易科罰金，均以新臺幣壹仟元折算壹日。應執行拘役
參拾日，如易科罰金，以新臺幣壹仟元折算壹日。
    事  實
一、陳昱蓁、張皓絜前均為桃園市○○區○○○街0巷00號4樓之租客
    ，陳昱蓁因懷疑張皓絜散布其發燒、肺炎之言論，分別與張
    皓絜為下列行為：
㈠、陳昱蓁基於恐嚇危害安全之犯意，於民國110年6月21日14時3
    0分許，以通訊軟體LINE發送語音訊息，向張皓絜恫嚇稱：
    「我告訴妳喔，我是會打人喔，你要小心喔」、「要不然喔
    我到醫院去打妳」、「回來的話我真的摔死妳，揍死妳，要
    不然妳試試看」等語，以此加害其生命、身體之事，使張皓
    絜聽聞後心生畏懼，致生危害於安全。
㈡、110年7月20日上午，陳昱蓁與張皓絜在上開租屋處再為此事
    發生爭執，詎雙方一言不合，竟各自基於傷害之犯意，於同
    日5時5分許，由陳昱蓁以徒手方式毆擊張皓絜之頭部及臉部
    ，並以嘴嚙咬張皓絜之頸部與左手，張皓絜亦以嘴嚙咬陳昱
    蓁之右手，並以徒手方式轉扭陳昱蓁之右手腕，致張皓絜因
    此受有雙臉頰鈍傷、頸部擦傷、左前臂咬傷等傷害，陳昱蓁
    亦因此受有右手部擦傷及右腕部扭傷等傷害。此時，張皓絜
    另基於恐嚇危害安全之犯意，對陳昱蓁恫嚇稱：「我會殺妳
    喔」等語，並於陳昱蓁回房後衝回自身房內取出短傘，手持
    短傘而前往陳昱蓁房門口持續敲門要求陳昱蓁出來，使陳昱
    蓁因此心生畏懼，致生危害於其安全。
二、案經陳昱蓁、張皓絜訴由桃園市政府警察局龜山分局報告臺
    灣桃園地方檢察署檢察官偵查起訴。
    理  由
壹、程序部分：
一、被告以外之人於審判外之言詞或書面陳述，除法律有規定者
    外，不得作為證據，刑事訴訟法第159條第1項固定有明文。
    又按當事人、代理人或辯護人於法院調查證據時，知有第15
    9條第1項不得為證據之情形，而未於言詞辯論終結前聲明異
    議者，視為有前項之同意，同法第159條之5第2項亦有明文
    。本判決所引用具傳聞性質之各項證據資料，經本院於審判
    期日依法踐行調查證據程序，檢察官、被告張皓絜於言詞辯
    論終結前，亦均未聲明異議，本院審酌結果，認上開證據資
    料製作時之情況，尚無違法不當及證明力明顯過低之瑕疵，
    亦認為以之作為證據，應屬適當，依上開規定，應認有證據
    能力。
二、本判決所引用其餘所依憑判斷之非供述證據，亦無證據證明
    係違反法定程序所取得，或其他不得作為證據之情形，依刑
    事訴訟法第158條之4規定之反面解釋，亦均有證據能力。
三、按法院認為應科拘役、罰金或應諭知免刑或無罪之案件，被
    告經合法傳喚無正當理由不到庭者，得不待其陳述逕行判決
    ，刑事訴訟法第306條定有明文。被告陳昱蓁於本院111年8
    月5日審理期日經合法傳喚無正當理由不到庭，有本院送達
    證書、刑事報到單在卷可稽（見本院訴字卷第79至83、87頁
    ），且本院認本案就被告陳昱蓁所犯部分係應科拘役之案件
    (詳後述)，揆諸上開規定，爰不待被告陳昱蓁陳述，就其所
    犯部分逕為一造辯論判決。
貳、實體部分：
一、認定事實所憑之證據及理由：  
㈠、訊據被告張皓絜固坦承於上開事實欄一、㈡所示之110年7月20
    日上午，與陳昱蓁發生爭執，且持短傘對陳昱蓁稱：「我會
    殺你喔」，然矢口否認有上開犯行，辯稱：是陳昱蓁把伊手
    腕扭轉，伊應該有用牙齒但沒有咬到陳昱蓁，伊牙齒不好不
    可能咬她什麼，是陳昱蓁一直打伊，伊才會說「我會殺你喔
    」的云云（見本院訴字卷第53、95頁）；被告陳昱蓁則於警
    詢、偵查中坦承於上開事實欄一、㈠所示之110年6月21日14
    時30分許，以通訊軟體LINE發送上開語音訊息與張皓絜，並
    於上開事實欄一、㈡所示之時間、地點，與張皓絜爭執，而
    拉、咬張皓絜，然矢口否認有上開犯行，辯稱：伊是透過房
    東女兒傳訊息給張皓絜，但伊傳那些訊息的用意是因為伊本
    來不認識張皓絜，為什麼她要說伊有肺炎，伊是生氣才會這
    樣傳訊息說的，110年7月20日那天伊再問張皓絜為什麼要說
    伊有肺炎，張皓絜都不回答，把伊推開，伊靠近一步要把話
    說清楚，張皓絜罵伊操你媽，伊就拉張皓絜的右手，張皓絜
    趁機咬伊的手，伊就咬她，伊沒有扭她的手、也沒有打她云
    云(見偵卷第8至9、69至70頁)。經查：
㈡、就事實欄一、㈠、被告陳昱蓁犯恐嚇危害安全罪部分：
　　被告陳昱蓁坦承確有於上開事實欄一、㈠所示之時間，以通
    訊軟體LINE發送上開語音訊息與張皓絜，業如前述，核與證
    人即告訴人張皓絜於警詢、偵查中具結證述相符，並有該等
    語音訊息譯文(見偵卷第39頁)、對話紀錄翻拍照片(見偵卷
    第77至79頁)等在卷可佐，此部分事實足堪認定。而參證人
    張皓絜於偵查中具結證稱：被告陳昱蓁是用房東女兒的手機
    傳該等語音訊息給伊，伊聽到當然會害怕等語(見偵卷第69
    頁)，且參該等語音訊息內容，係對張皓絜之身體、生命安
    全為惡害之通知，一般人聽聞均足以產生畏懼之心，足證告
    訴人張皓絜證稱因被告陳昱蓁上開恫嚇言詞而心生畏懼等語
    並非妄虛，是此部分事證明確，被告陳昱蓁此部分犯行堪以
    認定，應依法論科。
㈢、就事實欄一、㈡、被告陳昱蓁犯傷害罪及被告張皓絜犯傷害罪
    、恐嚇危害安全罪部分：
１、證人即告訴人張皓絜於偵查中具結證稱：當時伊要去冰箱拿
    早餐，遇到陳昱蓁，她叫伊放下早餐，並把伊的手往外扭，
    對伊說伊講她得肺炎，伊就說沒有，然後陳昱蓁突然用手打
    伊的頭跟臉，用嘴巴咬伊的脖子跟左手等語(見偵卷第68頁)
    ；證人即告訴人陳昱蓁亦於偵查中具結證稱：當天早上伊起
    床要洗衣服，遇到張皓絜，伊問她為什麼要說伊有肺炎，她
    不回答，用左手把伊推開，伊拉她右手，張皓絜就趁機咬伊
    的手兩次等語(見偵卷第69至70頁)，並有長庚財團法人林口
    長庚紀念醫院診斷證明書2張在卷可佐(見偵卷第35、37頁)
    ，足見被告陳昱蓁、張皓絜發生上揭肢體衝突後，張皓絜因
    而受有雙臉頰鈍傷、頸部擦傷、左前臂咬傷等傷害，陳昱蓁
    亦因此受有右手部擦傷及右腕部扭傷等傷害，經核其等經診
    斷受傷之部位，均與其等上開證述吻合，則可認其等確因相
    互之傷害行為而受有上開傷勢，是此部分事證明確，被告陳
    昱蓁、張皓絜上開傷害犯行均堪以認定，均應依法論科。 
２、被告張皓絜確有持短傘，對陳昱蓁稱：「我會殺你喔」等語
    乙節，亦經被告張皓絜坦認如前，核與證人陳昱蓁於偵查中
    證稱張皓絜持凶器對其稱「我會殺你喔」等語大致相符(見
    偵卷第70頁)，再參陳昱蓁隨即報警並於同日19時44分許製
    作警詢筆錄，足證告訴人陳昱蓁確因被告張皓絜上開恫嚇言
    行而心生畏懼，是此部分事證明確，被告張皓絜恐嚇危害安
    全之犯行亦堪認定。
㈣、綜上，被告2人前揭所辯，均係卸責之詞，不足採信。本案事
    證明確，被告2人前開犯行，洵堪認定，均應依法論科。
二、核被告陳昱蓁、張皓絜所為，分別係犯刑法第277條第1項之
    傷害、同法第305條之恐嚇危害安全罪。被告陳昱蓁、張皓
    絜所犯傷害、恐嚇危害安全之犯行，犯意各別，行為互異，
    應分論併罰。
三、爰以行為人責任為基礎，審酌被告2人本均為同戶之房客，
    僅因相互懷疑，不思理性溝通解決，不但相互有肢體衝突，
    更互以上開危害對方之生命、身體之言行恐嚇，致其等心生
    畏怖，足認其等法治觀念淡薄，且缺乏尊重他人生命權、身
    體權之觀念，所為實非可取，又均否認犯行，兼衡其等犯罪
    之動機、目的、手段，暨被告陳昱蓁於警詢自述為國小畢業
    、職業為看護、家庭經濟狀況勉持(見偵卷第7頁)；被告張
    皓絜於本院審理時自述為高中畢業、職業為看護、無人要扶
    養（見本院訴字卷第96頁）等一切情狀，分別量處如主文所
    示之刑及定其應執行之刑，並均諭知易科罰金之折算標準。
據上論斷，應依刑事訴訟法第299條第1項前段、第306條，判決
如主文。
本案經檢察官盧奕勳提起公訴，經檢察官黃翎樵到庭執行職務。
中　　華　　民　　國　　111 　年　　9 　　月　　13　　日
                  刑事第十六庭  審判長法 官  游紅桃
　　　　　　　　　　                  法 官  林蕙芳
　　　　　　　　　　                  法 官  鄧瑋琪
以上正本證明與原本無異。
如不服本判決應於收受判決後20日內向本院提出上訴書狀，並應敘述具體理由。其未敘述上訴理由者，應於上訴期間屆滿後20日內向本院補提理由書(均須按他造當事人之人數附繕本)「切勿逕送上級法院」。　　　　　　　　　　　　　　　　　　　
　　　　　　　　　　　　　　　        書記官 陳崇容　
中　　華　　民　　國　　111 　年　　9 　　月　　13　　日